310Edepot - Archives communales déposées de Lure
Archives Départementales de la Haute-Saône
- ARCHIVES ANCIENNES
  - JUSTICE-PROCEDURE-POLICE
    - Enquêtes et mémoires exhibés au cours de procès entre l'abbaye et le chapitre de Lure au sujet de la propriété de divers chemins (1713); pour démontrer que la terre de Lure faisait partie de Franche-Comté et divers griefs contre le chapitre (1731); pour protester contre l'union des abbayes de Lure et de Murbach (1733); pour revendiquer le droit d'établir des boucheries au profit du chapitre (1762); pour revendiquer l'exercice de la juridiction de police au profit de la ville (1766). 9 cahiers., 1713-1766; 310 Edepot 58; FF6
      BOUCHERIE; CHEMIN RURAL; JUSTICE
      Abbaye de Lure; Abbaye de Murbach; Chapitre de Lure
    - Pièces d'un procès entre Claude-François Mathiez, recteur d'école à Lure et François-Philippe Barberet demeurant à Lure, au sujet d'un bail fait par ce dernier à Mathiez; procès dans lequel les officiers municipaux de Lure ont été intimés. 39 pièces papier., 1767-1769; 310 Edepot 59; FF7
      BARBERET (François-Philippe); MATHIEZ (Claude-François)
  - CULTES-INSTRUCTION PUBLIQUE-ASSISTANCE PUBLIQUE
    - Registre paroissial de Lure, Froideterre, Magny-Vernois et Vouhenans: baptêmes (les premiers feuillets du registre manquent, janvier 1558-février 1580; feuillets intervertis, juillet 1557-décembre 1557; janvier 1556-juin 1556; septembre 1553-février 1554; février 1555-juin 1555; novembre 1552-mars 1553; mars 1554-septembre 1554; peut-être août 1555-octobre 1555; février 1556-novembre 1556 et un acte de janvier 1556; mars 1580-avril 1608; 2 actes de décembre 1607 ou 1608 ? lacune de 1608 à 1610; juin 1610-juillet 1629; lacune pour la fin de l'année de 1629)., 1552-1629; 310 Edepot 60; GG1
      Support de substitution
      Cote 5Mi13R1
      Raison: Document microfilmé
      REGISTRE PAROISSIAL
      registre paroissial
      FROIDETERRE; LURE; MAGNY-VERNOIS; VOUHENANS
    - Registre paroissial de Lure et de ses dépendances: sur les premiers feuillets ont été consignées des notes historiques sur Lure entre 1632 et 1676; baptêmes (janvier 1630-1639; un seul acte pour 1640; lacune de 1640 à 1642; 1643-juillet 1681); mariages (1665-1667); relation de la visite à Lure d'un comte-évêque de Furstemberg en 1668; notes sur des campagnes militaires en Franche-Comté; mariages (1665-1674, 1676, 1678-1682); décès (1683-1686)., 1630-1683; 310 Edepot 61; GG2
      FURSTEMBERG (comte-évêque de)
    - Registre paroissial de Lure et de ses dépendances: relation d'une visite de l'archevêque Antoine-Pierre de Grammont en 1667, suivie de la liste des reliques de l'église de Lure; baptêmes (août 1681-mars 1701); mariages (septembre 1696-décembre 1701); décès (août 1683-avril 1702); listes des confirmations faites à Mesmay par l'archevêque Antoine-Pierre de Grammont en 1686, à Saint-Germain par l'évêque de Philadelphie, suffragant de Besançon en 1689; liste des confirmations en 1711, 1713; mariages (1687-août 1696)., 1667-1702; 310 Edepot 62; GG3
      FROIDETERRE; LURE; MAGNY-VERNOIS; SAINT-GERMAIN; VOUHENANS
      GRAMMONT (Antoine-Pierre de)
    - Registre paroissial de Lure et de ses dépendances: baptêmes (avril 1696-1700, 4 actes de 1696, septembre 1693-avril 1696); baptêmes, mariages, décès (janvier-décembre 1691); baptêmes (janvier 1692-août 1693); baptêmes, mariages, décès et actes de décès d'août et septembre 1692); baptêmes (janvier 1704-février 1707); baptêmes, mariages, décès (1686-1687)., 1686-1707; 310 Edepot 63; GG4
    - Registre paroissial de Lure et de ses dépendances (3): mariages (1702-1708); décès (1702-1708); baptêmes (1701-1713); baptêmes célébrés à Saint-Germain (juin 1710-décembre 1715); baptêmes (1714, 2 abjurations, 1715-1731 avec quelques actes de décès et abjurations); mariages (1708-1722); décès (avril 1708-1733); mariages (1723-1731)., 1702-1733; 310 Edepot 64; GG5
      FROIDETERRE; LURE; MAGNY-VERNOIS; SAINT-GERMAIN
    - Registre paroissial de Lure, Froideterre et Magny-Vernois: baptêmes (1732-1733); mariages (1732-1733)., 310 Edepot 65; GG6
      FROIDETERRE; LURE; MAGNY-VERNOIS
    - Registre paroissial de Lure, Froideterre et Magny-Vernois: baptêmes (1734-mai 1743, 1752-janvier 1778). Dans ce registre, on remarque les actes de bénédiction de plusieurs cloches (19 juillet 1741, 12 juillet 1756)., 1734-1778; 310 Edepot 66; GG7
      Cote 5Mi13R2
    - Registre paroissial de Lure et de ses dépendances: mariages (1734-février 1743, 1752-septembre 1786)., 1734-1786; 310 Edepot 67; GG8
      Cote 5Mi13R2-R3
      Raison: document microfilmé
    - Registre paroissial de Lure et de ses dépendances: sépultures (1734-février 1743, 1752-avril 1781)., 1734-1781; 310 Edepot 68; GG9
    - Registre paroissial de Lure et de ses dépendances: baptêmes, mariages, sépultures., 1740-1751; 310 Edepot 69; GG10
    - Registre paroissial de Lure et de ses dépendances: baptêmes (1778-1791), table alphabétique. Dans ce registre, on remarque une note: "monsieur Nicolas Vuillemot, principal du collège de Vesoul a pri possession de la cure de Lure le 10 février 1783"., 310 Edepot 70; GG11
      Cote 5Mi13R3
    - Registre paroissial de Lure et de ses dépendances: mariages (novembre 1786-1791), table alphabétique., 310 Edepot 71; GG12
    - Registre paroissial de Lure et de ses dépendances: sépultures (mai 1781-1791)., 310 Edepot 72; GG13
    - Constitutions de rentes au profit des chapelains de l'église de Lure, sur Jéhan Maire du Magny-Vernois (1550) et sur Thiebault Fayvre, de Vouhenans (1562, 1571). Arrêt d'envoi en possession de la cure de Lure (1617, copie de 1735). Déclaration et répartement des frais subis par la ville à l'occasion de la visite de l'archevêque de Besançon à Lure (1667). Pièces d'un procès entre les paroissiens de Lure et leur curé Joseph Vuillemot, au sujet des droits curiaux (1670-1788). Signification du curé au magistrat de Lure afin d'établir les revenus de la cure (1703). Comptes de fabriciens, avec quelques pièces justificatives (1721-1744). Lettre du sous-prieur de l'abbaye de Lure concernant les sermons pendant le carême (1724). Baux de la "marguillerie", marchés de chantre (1724-1790). Baux de la dîme de Lure appartenant à l'abbaye (1735-1736). 88 pièces papier., 1550-1790; 310 Edepot 73; GG14
      VIE RELIGIEUSE
      FAYVRE (Thiebault); MAIRE (Jehan); VUILLEMOT (Joseph)
    - Déclaration du roi relative à l'instruction (1724). Lettres-patentes du roi concernant la maison de Saint-Cyr (1763). Copie de la fondation faite par Jean-Rodolphe Stoër, abbé, prince et seigneur des abbayes de Lure et Murbach, pour l'entretien d'un maître d'école (1569). Marchés de régents pour l'enseignement de la langue latine, et de recteurs d'école (1719-1789). Acte (incomplet) donné par les prévôts, maître bourgeois et conseil de la ville, au sujet de l'exécution d'un legs en faveur des pauvres des abbayes de Murbach et de Lure (s.d., XVII° siècle). Constitution de rente au profit des pauvres malades de la charité (1733). Comptes de receveurs de "la grande charité des pauvres" de la ville (1775-1779). Arrêt du conseil d'état concernant les enfants trouvés (1779). Certificat attestant que divers particuliers vivent de la mendicité (1781). Registre des contrats de rente établis au profit de la "grande charité de Lure", avec table (XVII°-XIX° siècle). 27 pièces papier et cahiers, 1 parchemin., 1569-XIX° siècle; 310 Edepot 74; GG15
      DONS-ET-LEGS; PROTECTION SOCIALE
      STOER (Jean Rodolph)
      Abbaye de Lure; Abbaye de Murbach
  - AGRICULTURE-INDUSTRIE-COMMERCE
    - Subsistances. Requête des habitants de Lure pour rétablir les marchés qui avaient cessé pendant les guerres (1650). Défense de tenir des foires sans y être autorisé par des lettres-patentes (1729). Réclamation contre l'établissement des foires à Plancher-Bas (1742). Requête du magistrat concernant la police des marchés (XVIII° siècle). Arrêts du conseil d'état concernant le commerce des grains (1741, 1771). Taxes de la viande, du pain et du vin (1769, 1786). Poursuite contre un boulanger qui ne s'était pas soumis au règlement de la marque du pain (1790). Agriculture. Marchés de pâtres, fourniture d'étalons, de taureaux et de verrats (1665-1779). Circulaire relative à la destruction des loups (1775). Marchés pour la destruction des taupes (1787). Difficultés entre les habitants de Lure et l'abbaye, au sujet du parcours du bétail dans les étangs de l'abbaye (1612-1735). Epidémies du bétail survenues à Roye (1743-1776). Lettre de l'intendant demandant l'état des maîtrises et jurandes dans la ville (1723). 36 pièces papier, 1 parchemin et 1 sceau., 1612-1790; 310 Edepot 75; HH1
      BOULANGERIE; MARCHE AGRICOLE; VIANDE; VIN
      LURE; PLANCHER-BAS; ROYE
  - DOCUMENTS DIVERS
    - Vente par Pierre dit Courtery, citoyen de Lure, à Girard dit Challet, de Lure de divers biens, sis rue du Faihy (1426). Donation faite par Jean, abbé de Lure, à Jeannette Le Faivre, de Magny-Vernois, d'une pièce de terre (1434). Lettre d'achat, au profit de Pierre Bourgeois, demeurant à Lure, d'une pièce de terre au finage de Lure (1485). Vente faite par Deylot Brullart de Lure, à Jehan Delyon, bourgeois de Lure, d'une maison sise dans la Grande-Rue, près des halles (1566, traces de sceau). Vente par Jehan Gurot, dit Larconnot, de Lure, d'une pièce de terre sise au finage de Lure, à Thiébault Chevillot (1585). Déclarations de biens sous la justice et seigneurie dite de Saint-Mauris, au lieu de Saint-Germain, appartenant à madame de Tenarre-Montmain, princesse douairière de Louis, prince de Bauffremont, par devant Antoine Olivier, notaire-royal et Claude-François Faivre, notaire au bailliage de Faucogney, demeurant au Saulcy, territoire de Saint-Germain (1775). 31 pièces papier et 5 parchemins., 1426-1775; 310 Edepot 76; II1
      FAIHY (rue du); LURE; SAINT-GERMAIN
      BOURGEOIS (Pierre); BRULLART (Deylot); CHALLET (Girard,dit); CHEVILLOT (Thiébault); COURTERY (Pierre, dit); DEYLON (Jehan); FAIVRE (Claude-François); FAIVRE (Jeannette Le); GUROT (Jehan, dit LARCONNOT); JEAN (abbé); OLIVIER (Antoine); TENARRE-MONTMAIN (de)
      seigneurie de Saint-Mauris
    - Recherche de titres concernant la ville de Lure à la chambre des comptes de Dole (1250-1728). Recouvrement à la suite d'un monitoire obtenu par le magistrat des titres municipaux enlevés à la ville (1721-1728). Inventaires des archives de la ville (1735-1795). 27 pièces papier et 1 parchemin., 1250-1795; 310 Edepot 77; II2
      INVENTAIRE
    - Inventaire des archives communales de Lure antérieur à la Révolution, dressé en 1863 (XV° siècle-1790). cf. 310 E dépôt 83/D6 et 84/D7, inventaire et répertoire des archives anciennes et modernes de la ville de Lure (XIX° siècle)., XV° siècle-1863; 310 Edepot 78; II3
      REGISTRE; INVENTAIRE
- ARCHIVES MODERNES
  - ADMINISTRATION GENERALE DE LA COMMUNE
  - POPULATION-ECONOMIE SOCIALE-STATISTIQUE
  - CONTRIBUTIONS-ADMINISTRATIONS FINANCIERES
  - AFFAIRES MILITAIRES
  - POLICE-HYGIENE PUBLIQUE-JUSTICE
  - ELECTIONS ET PERSONNEL
  - FINANCES DE LA COMMUNE
  - EDIFICES COMMUNAUX
    - Gendarmerie (an XI-1832, mention de sa construction par la commune en 1768-1770). Prison et maison d'arrêt (an XI-1833)., 1768-1833; 310 Edepot 116; M1
      ETABLISSEMENT PENITENTIAIRE; GENDARMERIE
    - Ancien hôtel de ville comprenant aussi les prisons et le palais de justice (1791-1826). Projets successifs d'acquisition de maisons pour remplacer le vieil hôtel de ville qui tombe en ruine (maisons Devault, 1791; Cupillard, attenant à la sous-préfecture et provenant de l'ancien chapitre de Lure, 1805-1818; maison des héritiers Georges et de monsieur Parmentier (1823-1829). Projet de construction d'un nouvel hôtel de ville (1809-1812)., 1791-1829; 310 Edepot 117; M2
      HOTEL DE VILLE
    - Bâtiments communaux divers: visites générales, devis de réparations, états (1801-1857). Four communal (1791-1794). Vieilles boucheries (1796). Hangar pour les pompes (1822). Lavoir (1797-1826). Halle aux grains (1843-1877); les pièces de 1843 et 1844 font état de la construction de l'hôtel de ville, alors achevé., 1791-1877; 310 Edepot 118; M3
    - Ecole secondaire ou collège fondé par décret impérial du 11 messidor an XII, installé dans les granges et écuries de l'ancienne maison curiale (1802-1830). Collège et école primaire supérieure (1793-1850). Acquisition par la ville de la maison des ci-devant Capucins (1826). Agrandissement de celle-ci où le collège est transféré; création d'une école primaire supérieure dans les mêmes murs (1835-1844)., 310 Edepot 120; M5
      ECOLE
    - Agrandissement des écoles des filles et garçons, construction d'une salle d'asile (1882-1891). Installation de l'école d'enseignement mutuel dans la maison dite "la hollandaise" (1817-1832), transformations (1888)., 1817-1891; 310 Edepot 121; M6
    - Baux des jardins, église et maisons des ci-devant Capucins (1791-1839); l'ancienne maison du chapitre noble de Lure aménagée pour servir de logement au sous-préfet; inventaire du mobilier; cession gratuite du bâtiment au département (an XII-1837)., 310 Edepot 122; M7
      BAUX RURAUX; EDIFICE CULTUEL
    - Baux de la vieille tuilerie, rôles de distribution de tuiles, ventes des matériaux de démolition de ce bâtiment., 1790-1808; 310 Edepot 123; M8
      BATIMENT INDUSTRIEL; BAUX RURAUX
  - BIENS ET BOIS COMMUNAUX-EAUX-DROITS DIVERS
    - Partage des communaux (1793-1794), avec une liste des habitants ayant droit au partage en 1793. Communal appelé "les Grandes Ages": plan dressé par l'arpenteur Zelé (1793). Requête de particulier pour la délimitation d'un terrain communal (an XIII)., 1793-an XIII; 310 Edepot 124; N1
      GRANDES AGES (LES); LURE
      ZELE (arpenteur)
    - Terrains communaux: échanges (1807-1827), amodiations (1790-1842). Acquisition de 4 étangs en vue de leur assèchement et amodiations de prés aussi créés (1825-1850)., 1790-1850; 310 Edepot 125; N2
    - Bois communaux: visites (1795-1796), nouvel aménagement (1801-1802); la commune a été réintégré dans la jouissance du bois de Mont Latru; vente du produit de l'assiette, du taillis, de la futaie et de produits accidentels (1791-1836)., 310 Edepot 126; N3
      AMENAGEMENT FORESTIER; BOIS
      LURE; MONTLATRU (LE)
    - Vente du produit de l'assiette, du taillis, de la futaie et de produits accidentels., 1840-1869; 310 Edepot 127; N4
    - Exploitation des coupes affouagères, adjudications et marchés de bûcherons (1791-1869). Pièces de procès entre la ville et plusieurs négociants, au sujet d'une coupe adjugée à ces derniers (an II-an V), et contre les maîtres de forges du Magny-Vernois, pour la même cause (1817-1818)., 310 Edepot 128; N5
    - Rôles de distribution du bois de l'assiette en usance (1815-1818). Vente du quart de réserve (an XI-1851). Vente des bois de marine (an XI-1827)., 310 Edepot 129; N6
    - Plan des bois communaux appartenant anciennement à la ville, ainsi que de celui dont la jouissance lui a été rendue par sentence arbitrale du 9 prairial an II (Jeanmougin, arpenteur géomètre, demeurant à Vesoul, an X)., An II-an X; 310 Edepot 130; N7
      JEANMOUGIN
    - Bois communaux de Lure: plan (Beaux, géomètre arpenteur forestier, 1825)., 310 Edepot 131; N8
      BEAUX
    - Plan d'une partie des bois de Lure (2° feuille, s.d., d'un plan d'assemblage)., XIX° siècle; 310 Edepot 132; N9
    - Pêche, amodiation du droit de pêche dans l'étang de la Font (1823-1847). Statistique de la pêche dans l'arrondissement (1851). Confection d'un canal (1791). Entretien des fontaines (1793-1807). Entretien et renouvellement des tuyaux qui amènent l'eau depuis les sources des Fincelles (1793-1845). Découverte de 4 nouvelles sources par l'abbé Paramelle (1846). Projet d'alimentation (7) en eau courante de Lure (1890-1894)., 1791-1894; 310 Edepot 133; N10
      STATISTIQUE
      EAU POTABLE; EAU SOUTERRAINE; PECHE EN EAU DOUCE
      FINCELLES (LES); FONT (LA); LURE
      PARAMELLE (abbé)
    - Nouveau cimetière: concessions de terrains., 1856-1886; 310 Edepot 134; N11
      CONCESSION FUNERAIRE
    - Biens nationaux: acquisitions et reventes par la ville des terres et maisons du ci-devant chapitre de Lure (1791-1793). Projet d'acquisition de la tuilerie, de son fourneau et de ses petites halles (1791). Lettre des députés Siblot et Pernel à ce sujet; la maison des Capucins a été revendue par la ville en l'an IV; un plan représentant la place au devant de l'église du chapitre (an V-1818)., 1790-1818; 310 Edepot 135; N12
      PERNEL (député); SIBLOT (Claude François Bruno)
      Chapitre de Lure
  - TRAVAUX PUBLICS-VOIRIE-MOYENS DE TRANSPORT-REGIME DES EAUX
    - Voirie urbaine. Pavage de la ville (1790-1849). Toisé général des maisons (an XIII-1811). Numérotage des maisons (1815-1880). Bail et démolition de la porte Bourdieu (1791-1811). Pièces relatives à l'établissement du plan d'alignement (1808-1859): approbation préfectorale (1858). Elargissement, percement de voies (1797-1884)., 1790-1884; 310 Edepot 136; O1
      VOIE COMMUNALE
      LURE; PORTE BOURDIEU
    - Eclairage de la ville: tableaux d'éclairage à l'huile (1851-1867) et au gaz (1866-1874). Henry Dauxon est entrepreneur de l'éclairage et propriétaire de l'usine à gaz de Lure; Jeanneney, ingénieur civil de Strasbourg, a construit l'usine à gaz de Vesoul. Correspondance et prospection d'entreprises d'éclairage et de réverbères (1877)., 1811-1877; 310 Edepot 137; O2
      CORRESPONDANCE
      DISTRIBUTION ELECTRIQUE
      LURE; VESOUL
      DAUXON (Henry); JEANNENEY
    - Voirie vicinale et départementale: textes généraux, rôles, tableaux, devis concernant plusieurs routes (an VIII-1837). Rôles de prestations (1839-1850). Dossiers de différents chemins: en 1842, un chemin de Lure à Montbéliard est projeté en raison du canal Napoléon ou de jonction du Rhin au Rhône, qui doit passer près de Montbéliard. Grandes routes: travaux et plantations d'arbres sur la route de Paris à Bâle (1790-1850)., 310 Edepot 138; O3
      CHEMIN RURAL; ROUTE DEPARTEMENTALE; ROUTE NATIONALE; VOIE NAVIGABLE
    - Transports publics, postes et messageries: tarif, ordonnances, correspondance. Visites des chevaux et des voitures du relais de Lure (supprimé en 1870). Antoine Demouge est maître de postes jusqu'en 1795; Joseph Gousset est ensuite régisseur du service du relais (1793-1870)., 310 Edepot 139; O4
      TRANSPORT
      DEMOUGE (Antoine); GOUSSET (Joseph)
    - Carrières: recherche d'une carrière de pierre de construction pour remplacer la pierre qui vient de Saint-Germain (1808, 1835). Ouvrages d'art relatifs aux eaux: ponts, ponceaux, aqueducs (1792-1879). Projet de raccordement à la Saône, du canal du Rhône au Rhin, par un autre canal allant à l'écluse d'Etupes à Chemilly et action des municipalités de Vesoul et de Lure, pour faire modifier le trajet de ce dernier, afin qu'il se rapproche de ces 2 villes (1878-1882). Projet d'égout (1911-1913)., 1792-1913; 310 Edepot 140; O5
      CARRIERE; OUVRAGE D'ART; VOIE NAVIGABLE
    - Régime des eaux: curage des fossés et cours d'eau non navigables (an X-1891). Inondations des prairies par les eaux du moulin du Magny-Vernois (an IX-1830)., An IX-1891; 310 Edepot 141; O6
      COURS D'EAU
  - CULTES
    - Prêtres insermentés, déportés ou émigrés (1791-an VI): Bauleret, Bideaux, Bolot frères, Bourquin, Détrabourg, Chauvier, Naisonnet, Praileur. Note succincte sur Nicolas Gaumer, de Lure, ex-lazariste, qui échappa avec 3 de ses compagnons au massacre des prêtres enfermés à Saint-Firmin de Paris, les 2 et 3 septembre 1792 et qui put gagner l'Angleterre; en 1793, 34 prêtres réfractaires du Hau-Rhin et du Bas-Rhin sont conduits de Lure à Langres. Curés et vicaires de Lure (1803-1819). Fabriques: comptes et budgets (1808-1893), legs de mademoiselle Romagny (1859), pièces diverses (1809, 1822, 1859-1881)., 1791-1893; 310 Edepot 142; P1
      BUDGET; COMPTE DE GESTION
      DONS-ET-LEGS; VIE RELIGIEUSE
      BAULERET; BIDEAUX; BOLOT (frères); BOURQUIN; CHAUVIER; DETRABOURG; GAUMER (Nicolas); NAISONNET; PRAILEUR; ROMAGNY (mademoiselle)
  - ASISTANCE ET PREVOYANCE
    - Bureau de bienfaisance, anciennement appelé "grandes et petites charités": comptes., 1792-1824; 310 Edepot 143; Q1
      COMPTE DE GESTION
      PROTECTION SOCIALE
    - Bureau de bienfaisance.-Rentes et dons (an II-1912); à cette date, le bureau reçoit conjointement avec l'hospice de Lure, les biens provenant de l'ancienne mense de la ville. Secours aux indigents du canton et soupe économique (an XI-1818). Ateliers pour ouvrières (1853). Bouillon des pauvres (1870-1871)., 310 Edepot 144; Q2
    - Comité cantonal de bienfaisance: rôle des indigents, souscription (1831-1832). Secours aux réfugiés polonais: listes de souscription des comités de Lure et de Vesoul, correspondance (1831-1833)., 310 Edepot 145; Q3
      EMIGRATION; PROTECTION SOCIALE
    - Association pour l'extinction de la mendicité: états des indigents (1840-1845). Comptes de gestion (1845-1854). Souscriptions (1845-1855). Société des Dames de la Charité (an XII-1811) et association des dames de la Charité (1863-1868). Association du Patronage des Jeunes Filles Pauvres (1868)., An XII-1868; 310 Edepot 146; Q4
      Association des Dames de la Charité; Association du Patronage des Jeunes Filles Pauvres; Société des Dames de la Charité
    - Bienfaisance nationale (an II-an III). Enfants abandonnés conduits à l'hospice de Gray (1793-1844). Dotation aux rosières et aux anciens militaires (1807-1812). Atelier de charité (1815-1847). Travail aux indigents (1846-1847). Retraite pour la vieillesse (1909). Conseil départemental de l'assistance publique et privée: élection (1942). (2 timbres ont été découpés)., 1793-1942; 310 Edepot 147; Q5
      Hospice de Gray
  - INSTRUCTION PUBLIQUE-SCIENCES,LETTRES ET ARTS
    - Instituteurs et institutrices (1793-1816). Ecole d'instruction élémentaire, nouvelle méthode dite à la Lancaster ou enseignement mutuel (1817-1824, 1862-1868, 1880); elle est installée au début, dans la maison "hollandaise" et plus tard en annexe du collège de Lure. Ecoles primaires dépendant de l'académie (1840-1892)., 1793-1892; 310 Edepot 148; R1
      VIE SCOLAIRE
    - Ecole secondaire ou collège (an Xi-1854, 1865,1875-1894); l'école secondaire ouvre ses portes dans un bâtiment de l'ancienne cure en 1806-1807, à noter un rapport de Jacquez sur la nouvelle organisation du collège (s.d.) et des vues du collège en 1881., An XI-1894; 310 Edepot 149; R2
      JACQUEZ
    - Grandes écoles (an III-1854). Projet d'une école normale d'instituteurs à Lure (1818). cours d'adulte (1865-1872). Inspections, distributions de prix, comités et commissions scolaires (1816-1892)., An III-1892; 310 Edepot 150; R3
    - Beaux-Arts, théâtre de Lure: affiches, correspondance, itinéraires, états des représentations. (Plusieurs timbres ont été enlevés par découpage)., 1841-1877; 310 Edepot 151; R4
      AFFICHE; CORRESPONDANCE
      SALLE DE SPECTACLES
    - Beaux-Arts. Médailles frappées à Besançon à l'effigie de Desault [7] (1843). Erection à Lure du buste du célèbre chirurgien (1840-1857). Pièces diverses, parmi lesquelles 7 lettres du médecin Lelut (8). Lettres du sculpteur Nanteuil (9), Louis Rochet (10), Alexandre Renoir (11) et Henry-Frédéric Iselin (12), ce dernier devant en définitive ériger la statue. En 1857, les marquis de Grammont et d'Andelarre sont priés de porter une supplique à l'empereur Napoléon III, alors en cure à Plombières, en vue d'une subvention pour l'achèvement du monument; souscription pour l'érection du monument (1849-1851). Inauguration du monument (1876). Plusieurs timbres ont été enlevés par découpage., 1840-1876; 310 Edepot 152; R5
      INAUGURATION
      ANDELARRE (marquis d'); DESAULT (Pierre-Joseph); GRAMMONT (marquis de); ISELIN (Henri-Frédéric); LELUT (Louis-François, dit Francisque); NANTEUIL (Charles-François); NAPOLEON III; RENOIR (Alexandre); ROCHET (Louis)